最  高  行  政  法  院  裁  定
111年度抗字第199號
抗  告  人  協力鏈齒輪股份有限公司


兼 代表 人  温來旺              
抗  告  人  同心興業有限公司


代  表  人  温紹暉              
共     同
訴訟代理人  許景鐿  律師
上列抗告人因與相對人內政部間區段徵收事件，對於中華民國11
1年6月2日臺中高等行政法院111年度訴字第65號裁定，提起抗告
，本院裁定如下︰
　　主  文
抗告駁回。
抗告訴訟費用由抗告人負擔。
　　理  由
一、抗告法院認抗告為無理由者，應為駁回抗告之裁定。
二、訴外人臺中市政府為辦理臺中市○○區○○地區區段徵收案，報
    經相對人核定區段徵收，相對人以107年8月28日內授中辦地
    字第1071305191號函（下稱原處分）核准區段徵收，訴外人
    臺中市政府爰以107年10月2日府授地區二字第1070231982號
    函公告區段徵收該地區土地及一併徵收公私有土地上之私有
    土地改良物，抗告人協力鏈齒輪股份有限公司（下稱協力鏈
    公司）、温來旺等2人所有之臺中市○○區○○○段000-00、000-
    00、000-000地號土地被納入區段徵收範圍內；另抗告人同
    心興業有限公司（下稱同心公司）並非被徵收土地所有權人
    ，惟主張訴外人臺中市政府查估後發給補償費，其為徵收處
    分之利害關係人。抗告人協力鏈公司、温來旺及同心公司等
    3人（下合稱抗告人）不服原處分，提起訴願，經訴願決定
    機關行政院於110年7月5日以院臺訴字第1100162636號訴願
    決定，就抗告人協力鏈公司、温來旺之訴願予以駁回；就抗
    告人同心公司之訴願決定不受理(下稱訴願決定)。抗告人不
    服，向臺中高等行政法院（下稱原審）提起行政訴訟，嗣並
    減縮聲明為：訴願決定與原處分均予以撤銷。經原審111年
    度訴字第65號裁定（下稱原裁定）駁回抗告人在原審之訴，
    抗告人遂提起抗告。
三、抗告意旨略謂：原裁定未探究兩造何以於前案即原審110年
    度訴字第174號案件(下稱前案)審理中，於110年10月21日合
    意停止訴訟之原因，乃因法院命相對人補正有關區段徵收之
    土地為何，相對人與臺中市政府答覆退庭後整理，以至於法
    院也在等待此資料，因之遲誤期間的為相對人，且相對人答
    辯指明為臺中市政府置之不理而未於法院指定期間補正。訴
    願前置程序已經歷，原審也進行幾次之庭期，抗告人對原處
    分及訴願決定不服早已揭露。原裁定以視為撤回後，再行起
    訴已逾訴願決定後之起訴期間，應有誤解而適用法規錯誤等
    語。
四、本院查：
  ㈠提起行政訴訟法第4條及第5條之訴訟，除行政訴訟法別有規
    定外，應於訴願決定書送達後2個月之不變期間內為之。又
    原告起訴逾越法定期限，起訴即不合法，且此屬不能補正之
    情形，應以其訴不合法予以裁定駁回，此觀行政訴訟法第10
    6條第1項、第107條第1項第6款規定自明。
  ㈡經查，抗告人就同一事件前曾向原審起訴，由原審以前案受
    理並予審理在案，惟兩造於前案審理中之110年10月21日合
    意停止訴訟程序，且因兩造未於4個月內向法院陳明續行訴
    訟，而經前案以視為撤回通知兩造，此有前案準備程序筆錄
    及通知函可憑(原審卷第125-133頁、第137-147頁)。而本件
    則係抗告人於前案遭視為撤回後重行提起如前所述聲明之另
    一撤銷訴訟，故就本案而言，其起訴期間，自當另行計算，
    而應於訴願決定書送達後2個月之不變期間內為之。查抗告
    人係分別於110年7月7日及同月8日收受訴願決定，有該訴願
    決定書及送達證書附卷可憑(原審卷第55-67頁)，其遲至111
    年3月9日始向原審提起本件訴訟，有加蓋於原審起訴狀之收
    文戳日期可資對照(原審卷第15頁)，顯已逾2個月法定不變
    期間，且屬不能補正事項。故原裁定以其起訴不合法，依行
    政訴訟法第107條第1項第6款規定予以駁回，於法並無不合
    。至抗告意旨主張前案合意停止及未於4個月續行訴訟之原
    因，以及原審於通知兩造視為撤回前後業經幾次準備程序等
    情，核與本案起訴期間之計算無涉。抗告意旨以前詞指摘原
    裁定違法，求予廢棄，為無理由，應予駁回。
五、據上論結，本件抗告為無理由。依行政訴訟法第104條、民
    事訴訟法第95條、第78條、第85條第1項前段，裁定如主文
    。 
中　　華　　民　　國　　111 　年　　9 　　月　　29　　日
                    最高行政法院第四庭
                        審判長法官  陳　國　成　
                              法官　王　碧　芳
                              法官　蔡　紹　良
                              法官　蔡　如　琪
                              法官　簡　慧　娟

以  上  正  本  證  明  與  原  本  無  異
中　　華　　民　　國　　111 　年　　9 　　月　　29　　日
　　　　　　　　　　　　　　　書記官　蕭　君　卉